【裁判字號】    98,交簡上,36
【裁判日期】    980331
【裁判案由】    過失傷害
【裁判全文】
臺灣板橋地方法院刑事判決            98年度交簡上字第36號
上  訴  人  臺灣板橋地方法院檢察署檢察官
上  訴  人  乙○○
即  被  告
上列上訴人因被告詐欺案件，不服本院97年度交簡字第4850號中
華民國97年10月14日第一審簡易判決（聲請處刑案號：97年度偵
字第22115 號），提起上訴，本院管轄第二審之合議庭判決如下
︰
    主  文
上訴駁回。
乙○○緩刑貳年。
    事  實
一、本件經本院合議庭審理結果，認原審簡易判決以被告乙○○
    所為，係犯刑法第第284 條第1 項前段之過失傷害罪；又以
    被告於肇事後，停留現場，於其犯罪未被發覺前，自行以電
    話向警方報案，並向前來處理之警員自承肇事，而接受裁判
    ，依同法第62條前段規定，減輕其刑；復審酌其前科，認素
    行尚可，及盱衡其因未能注意車前狀況，冒然將其自小客車
    自停車場內之停車格駛出，致告訴人甲○○人車倒地，受有
    左大腿、左小腿擦傷、挫傷等傷害，於原審中，尚未與告訴
    人達成和解、賠償損失等一切情狀，而量處拘役30日，暨諭
    知易科罰金折算標準等情，認事用法及量刑均無不當，應予
    維持，爰引用原審判決書記載之事實、證據及理由。
二、本件被告於本院審理時坦承過失，並陳明其上訴意旨係求為
    輕判；而檢察官係以原審審理時，被告未賠償告訴人損害，
    犯後態度欠佳，認原審量刑過輕，故求為撤銷原判決，另為
    適當之判決，而提起上訴。惟原審判決之量刑，並無失當，
    業如前述；又被告已於民國98年3 月10日在臺北縣中和市調
    解委員會與告訴人達成調解，並當場給付告訴人新臺幣3 萬
    元之賠償，有該調解委員會調解筆錄存卷可參，是檢察官上
    訴之主張，事由已不存在。是以，上訴人所執前詞，提起上
    訴，均無理由，應予駁回。查被告前於75年間因賭博案件，
    經本院於同年10月20日以75年度易字第2752號判處罰金2,00
    0 元，於同年12月19日易科罰金執行完畢，又於83年間復因
    賭博案件，經本院於83年4 月11日以83年度易字第757 號判
    處有期徒刑6 月確定，於83年5 月10日易科罰金執行完畢，
    於前揭故意犯罪受有期徒刑之宣告執行完畢後，5 年以內未
    曾再因故意犯罪受有期徒刑以上刑之宣告，有臺灣高等法院
    被告前案紀錄表在卷得佐，而本件其祗係一時疏於注意，致
    罹刑典，事後既坦承犯行，且已與告訴人達成和解，賠償告
    訴人損失，足見深具悔意，是其經本件刑之宣告後，當知警
    惕，而無再犯之虞，本院因認以暫不執行其刑為當，予以宣
    告緩刑2 年，用啟自新。
據上論斷，應依刑事訴訟法第455 條之1 第1 項、第3 項、第36
8 條、第373 條，刑法第74條第1 項第2 款，判決如主文。
本案經檢察官黃佳權到庭執行職務。
中    華    民    國    98    年    3     月    31    日
                刑事第一庭  審判長法  官  王復生
                                  法  官  陳世旻
                                  法  官  朱敏賢
以上正本證明與原本無異。
不得上訴。
                                  書記官  李郁禎
中    華    民    國    98    年    3     月    31    日


司法院資訊處製作；財團法人民間司法改革基金會備份。
